臺灣高等法院刑事裁定
109年度抗字第902號
抗  告  人  
即  受刑人  林得修


                （現於法務部○○○○○○○○○○○執行）
上列抗告人即受刑人因聲請定其應執行刑案件，不服臺灣新北地
方法院中華民國109年5月12日裁定（109年度聲字第1699號），
提起抗告，本院裁定如下：
    主  文
抗告駁回。                                              
    理  由
一、原裁定意旨略以：抗告人即受刑人林得修因違反毒品危害防
    制條例共4 罪，經臺灣臺北地方法院、臺灣新北地方法院分
    別判處如附表所示之刑，並均確定在案，有各該刑事判決書
    及本院被告前案紀錄表在卷可稽。受刑人所犯附表編號3至4
    所示之罪所處宣告刑，依法得易科罰金，所犯如附表編號1
    至2所示之罪所處宣告刑，依法不得易科罰金，有刑法第50
    條第1項但書第1款之情形，須經受刑人之請求，始得依刑法
    第51條規定定其應執行刑，本件受刑人業已請求聲請人就如
    附表所示之4罪，提出定其應執行刑之聲請，有其於民國109
    年4月16日簽立之定刑聲請切結書1 份在卷足憑，聲請人以
    原審法院為各該案犯罪事實最後判決之法院，聲請定應執行
    之刑，經原審審核認其聲請為正當，定應執行刑為有期徒刑
    2年等語。
二、抗告意旨略以：受刑人所犯各罪，無非屬同一目的之單一自
    殘犯意之自我戕害行為，反社會性程度較低，原裁定僅小幅
    減少3月徒刑，實屬過苛，不符罪刑相當原則，請從輕定刑
    云云。
三、按數罪併罰之定應執行之刑，係出於刑罰經濟與責罰相當之
    考量，並非予以犯罪行為人或受刑人不當之利益，為一種特
    別的量刑過程，相較於刑法第57條所定科刑時應審酌之事項
    係對一般犯罪行為之裁量，定應執行刑之宣告，乃對犯罪行
    為人本身及所犯各罪之總檢視，除應考量行為人所犯數罪反
    應出之人格特性，並應權衡審酌行為人之責任與整體刑法目
    的及相關刑事政策，在量刑權之法律拘束性原則下，依刑法
    第51條第5款之規定，採限制加重原則，以宣告各刑中之最
    長期為下限，各刑合併之刑期為上限，但最長不得逾30年，
    資為裁量權之外部界限，並應受法秩序理念規範之比例原則
    、平等原則、責罰相當原則、重複評價禁止原則等裁量權之
    內部抽象價值要求界限之支配，使以輕重得宜，罰當其責，
    俾符合法律授與裁量權之目的，以區別數罪併罰與單純數罪
    之不同，兼顧刑罰衡平原則。個案之裁量判斷，除非有全然
    喪失權衡意義或其裁量行使顯然有違比例、平等諸原則之裁
    量權濫用之情形，否則縱屬犯罪類型雷同，仍不得將不同案
    件裁量之行使比附援引為本案之量刑輕重比較，以視為判斷
    法官本於依法獨立審判之授權所為之量情裁奪有否裁量濫用
    之情事。此與所謂相同事務應為相同處理，始符合比例原則
    與平等原則之概念，迥然有別（最高法院100年度台上字第2
    1號裁判要旨參照）。
四、經查，受刑人所犯如附表所示各罪，先後經判決確定在案，
    有各判決書、本院被告前案紀錄表在卷可稽，嗣經檢察官依
    受刑人之聲請向法院聲請定其應執行之刑，經原審審核卷證
    結果，認其聲請為正當，依刑事訴訟法第477條第1項、刑法
    第50條第1項但書第1款、第2項、第53條、第51條第5款等規
    定，裁定應執行之刑為有期徒刑2年。經核原審所定應執行
    刑，係各宣告刑中刑期最長之有期徒刑1年以上，各刑合併
    之有期徒刑2年6月以下之範圍內，並未逾越刑法第51條第5
    款之界限，復未較先前曾定應執行刑直接加計結果更為不利
    （附表編號1、2所示之罪，前經臺灣臺北地方法院107年度
    審訴字第1043號判決定其應執行刑為有期徒刑1年5月；附表
    編號3、4所示之罪，前經原審法院108年度審簡字第324號判
    決定其應執行刑為有期徒刑10月，兩者所示之罪加計後刑期
    為2年3月），並無違裁量權之內部性界限，核屬法院裁量職
    權之適法行使，尚無不合。抗告意旨雖稱其所犯各罪係單一
    目的之自戕行為，反社會性程度較低云云，惟數罪併罰之定
    應執行刑，係出於刑罰經濟與責罰相當之考量，並非予以犯
    罪行為人或受刑人不當之利益，受刑人犯如附表所示各罪固
    均為施用毒品罪，惟衡量受刑人所犯數罪類型、次數、頻率
    、各罪之侵害法益、個別罪質內容、犯罪情節等事由予以整
    體評價結果，原審所定執行刑，並未逾越法律所定範圍，亦
    無明顯過重而違背比例原則或公平正義之情形。至抗告意旨
    以其他個案之定刑結果指摘原裁定定刑過重部分，惟不同案
    件之犯罪態樣、情節、罪質程度均不相同，本無從任意比附
    攀引他案之量刑結果，受刑人執此指摘原裁定不當，亦非有
    據。
五、綜上，抗告意旨徒執前詞指摘原裁定定刑結果不當，為無理
    由，應予駁回。
據上論斷，應依刑事訴訟法第412條，裁定如主文。 
中　　華　　民　　國　　109 　年　　6 　　月　　19　　日
                  刑事第二十二庭審判長法　官  洪于智
                                      法　官  陳銘壎
                                      法　官  汪怡君
以上正本證明與原本無異。
如不服本裁定，應於收受送達後五日內向本院提出抗告狀。
                                      書記官   賴怡孜
中　　華　　民　　國　　109 　年　　6 　　月　　22　　日






附表：（臺灣臺北地方檢察署，下稱臺北地檢；臺灣新北地方檢
      察署，下稱新北地檢）　　　
　　　
編號  1 2 3 4 罪名  毒品危害防制條例 毒品危害防制條例 毒品危害防制條例 毒品危害防制條例 宣告刑  有期徒刑1年 有期徒刑7月 有期徒刑6月 有期徒刑5月 犯罪 日期  107年9月18日凌晨0時許 107年9月18日凌晨0時許 107年10月9日19時許 107年10月9日19時許 偵查機關年度案號  臺北地檢107年度毒偵字第4600號 臺北地檢107年度毒偵字第4600號 新北地檢107年度偵字第8314號 新北地檢107年度毒偵字第8314號 最後事實審 法院 臺灣臺北地方法院 臺灣臺北地方法院 臺灣新北地方法院 臺灣新北地方法院  案號 107年度審訴字第1043號 107年度審訴字第1043號 108年度審簡字第324號 108年度審簡字第324號  判決日期 107年12月27日 107年12月27日 108年7月31日 108年7月31日 確定判決 法院 臺灣臺北地方法院 臺灣臺北地方法院 臺灣新北地方法院 臺灣新北地方法院  案號 107年度審訴字第1043號 107年度審訴字第1043號 108年度審簡字第324號 108年度審簡字第324號  確定日期 108年1月20日 108年1月20日 108年8月20日 108年8月20日 備註  臺北地檢108年度執緝字第632號  新北地檢108年度執字第14985號    編號1至2部分前經臺灣臺北地方法院107年度審訴字第1043號判決應執行有期徒刑1年5月  編號3至4部分前經臺灣新北地方地院108年度審簡字第324號判決應執行有期徒刑10月